臺灣士林地方法院刑事裁定
111年度聲字第322號
聲  請  人  臺灣士林地方檢察署檢察官
受  刑  人  賴侑岑



上列聲請人因受刑人數罪併罰有二裁判以上，聲請定其應執行之
刑（111年度執聲字第214號），本院裁定如下：
    主  文
賴侑岑所犯如附表所示之罪，應執行有期徒刑壹年壹月，如易科
罰金，以新臺幣壹仟元折算壹日。
    理  由
一、聲請意旨略以：受刑人賴侑岑因犯妨害自由等案件，先後經
    判決確定如附表，應依刑法第53條及第51條第5款規定，定
    其應執行之刑，爰依刑事訴訟法第477條第1項聲請裁定等語
    。
二、按裁判確定前犯數罪者，併合處罰之；數罪併罰有二裁判以
    上者，依第51條之規定，定其應執行之刑；數罪併罰，分別
    宣告其罪之刑，若宣告多數有期徒刑者，於各刑中之最長期
    以上，各刑合併之刑期以下，定其刑期，但不得逾30年；刑
    法第50條第1項前段、第53條及第51條第5款分別定有明文。
    次按數罪併罰，應依分別宣告其罪之刑為基礎，定其應執行
    刑，此觀刑法第51條規定自明，故一裁判宣告數罪之刑，雖
    曾經定其執行刑，但如再與其他裁判宣告之刑定其執行刑時
    ，前定之執行刑當然失效，仍應以其各罪宣告之刑為基礎，
    定其執行刑，不得以前之執行刑為基礎，以與後裁判宣告之
    刑，定其執行刑；又刑事訴訟法第370條第2項、第3項，已
    針對第二審上訴案件之定應執行之刑，明定有不利益變更禁
    止原則之適用，分屬不同案件之數罪併罰，倘一裁判宣告數
    罪之刑，曾經定其執行刑，再與其他裁判宣告之刑定其執行
    刑時，在法理上亦應同受此原則之拘束（最高法院103年度
    第14次刑事庭會議決議意旨參照），故上開更定之應執行刑
    ，不應比前定之應執行刑加計其他裁判所處刑期後為重，否
    則即與法律秩序理念及法律目的之內部界限有違，難認適法
    。
三、經查，受刑人因犯如附表所示之5罪，經法院以判決判處如
    附表所示之刑，且於如附表所示日期分別確定，有臺灣高等
    法院被告前案紀錄表1份及相關刑事裁判書（見本院卷第9至
    27頁、第31至49頁）在卷可稽。至於其所犯如附表編號1至3
    所示之罪，經本院以110年度聲字第1188號裁定定應執行有
    期徒刑6月確定；所犯如附表編號4至5所示之罪，經本院以1
    10年度審簡字第809號判決定應執行有期徒刑9月確定，惟兩
    者尚未合併定其應執行刑，揆諸上開說明，仍得就附表1至3
    所示之罪與附表編號4至5所示之罪定其應執行之刑。茲檢察
    官聲請就如附表所示各罪所處之刑定應執行之刑，經核尚無
    不合，應予准許；又依前揭說明，本院定應執行刑，應受內
    部界限之拘束，即不得重於已定應執行刑部分及其餘部分宣
    告刑之總和。爰審酌受刑人所犯如附表所示各罪之犯罪類型
    、時間、行為態樣，並考量受刑人所犯各罪之法律目的、受
    刑人違反之嚴重性、所犯數罪為整體非難評價，及貫徹刑法
    量刑公平正義理念之內部限制，受刑人對定應執行刑表示
    之意見等一切情狀，定其應執行之刑如主文所示，並諭知易
    科罰金之折算標準。至受刑人所犯如附表編號1所示併科罰
    金刑部分，因未諭知多數罰金刑，是無定應執行刑之必要，
    而應併執行之，附此敘明。
四、依刑事訴訟法第477條第1項，刑法第53條、第51條第5款、
    第41條第1項前段、第8項前段，裁定如主文。
中　　華　　民　　國　　111 　年　　4 　　月　　14　　日
                  刑事第五庭法  官  郭韶旻
以上正本證明與原本無異。
如不服本裁定，應於收受送達後5 日內向本院提出抗告狀。
因疫情而遲誤不變期間，得向法院聲請回復原狀。
                            書記官  黃佩儀    
中　　華　　民　　國　　111 　年　　4 　　月　　14　　日
附表：
編       號  1 2 3 罪       名  不能安全駕駛致交通危險罪 毒品危害防制條例 妨害秩序 宣   告  刑  有期徒刑3月，如易科罰金，以新臺幣1仟元折算一日（併科罰新臺幣3萬元） 有期徒刑2月，如易科罰金，以新臺幣1仟元折算一日 有期徒刑3月，如易科罰金，以新臺幣1仟元折算一日 犯 罪 日 期     109/04/09    108/03/05     109/01/21 偵查（自訴）機關年度案號  臺北地檢109年度偵字第11336號 士林地檢109年度撤緩毒偵字第62號 士林地檢109年度偵字第12278號   最後事實審 法院     臺北地院      士林地院     士林地院  案號 109年度交簡字第422號 109年度士簡字第688號 110年度簡字第86號  判決 日期    109/06/08     109/11/30     110/07/26  確定 判決 法院     臺北地院      士林地院     士林地院  案號 109年度交簡字第422號 109年度士簡字第688號 110年度簡字第86號  確定 日期     109/07/14     110/01/20     110/08/24 是否為得易科 罰金之案件         是          是        是 備       註   臺北地檢109年度執字第4304號 士林地檢110年度執字第921號  士林地檢110年度執字第3976號   編號1至編號3經本院以110年度聲字第1188號裁定應執行有期徒刑6月   
編       號  4 5  罪       名  妨害自由 妨害自由  宣   告  刑  有期徒刑5月，如易科罰金，以新臺幣1仟元折算一日 有期徒刑5月，如易科罰金，以新臺幣1仟元折算一日  犯 罪 日 期  108/12/13~108/12/14 108/12/13~108/12/14  偵查（自訴）機關年度案號  士林地檢110年度偵字第6333號 士林地檢110年度偵字第6333號    最後事實審 法院     士林地院      士林地院   案號 110年度審簡字第809號 110年度審簡字第809號   判決 日期     110/11/12     110/11/12   確定 判決 法院     士林地院      士林地院   案號 110年度審簡字第809號 110年度審簡字第809號   確定 日期     110/12/10     110/12/10  是否為得易科 罰金之案件        是         是  備       註   士林地檢111年度執字第430號 士林地檢111年度執字第430號     編號4至編號5經本院110年度審簡字第809號判決應執行有期徒刑9月